【裁判字號】    97,抗,567
【裁判日期】    971210
【裁判案由】    第三人異議之訴
【裁判全文】
臺灣高等法院臺中分院民事裁定  97年度抗字第567號
抗告人  甲○○
相對人  乙○○
抗告人因與乙○○間第三人異議之訴事件，對於中華民國97年10
月29日臺灣苗栗地方法院97年度訴字第350號所為裁定提起抗告
，本院裁定如下：
    主  文
抗告駁回。
抗告程序費用由抗告人負擔。
    理  由
一、本件抗告意旨略以：系爭土地為抗告人所有，此為相對人所
    明知，並有本院向縣政府與地檢署調閱之資料、臺灣高等法
    院85年度上字第809號請求履行契約事件之和解筆錄等，可
    資為憑。抗告人向原法院提起第三人異議之訴，而於民國（
    下同）97年11月6日提起本件抗告，請求准予補繳裁判費等
    語。
二、按「因財產權而起訴，其訴訟標的之金額或價額在新臺幣十
    萬元以下部分，徵收一千元；逾十萬元至一百萬元部分，每
    萬元徵收一百元；逾一百萬元至一千萬元部分，每萬元徵收
    九十元；逾一千萬元至一億元部分，每萬元徵收八十元；逾
    一億元至十億元部分，每萬元徵收七十元；逾十億元部分，
    每萬元徵收六十元；其畸零之數不滿萬元者，以萬元計算。
    」民事訴訟法第77條之13定有明文，即提起民事訴訟者，應
    依前開規定繳納裁判費，此為起訴必須具備之程式。
三、查抗告人於原法院提起第三人異議之訴，經原法院核定訴訟
    標的價額為新臺幣（下同）67,000元，應徵第一審裁判費1,
    000元，而依民事訴訟法第249條第1項但書規定，於97年10
    月20日裁定命抗告人於裁定送達後5日內補繳（見原法院卷
    第107頁），該補繳裁定並於97年10月23日合法送達抗告人
    ，有原法院卷附送達證書可稽（見原法院卷第108頁）。惟
    抗告人未遵期補正第一審裁判費，參照上開說明，原裁定駁
    回抗告人所提之第三人異議之訴，洵屬有據。抗告意旨雖泛
    稱其為系爭土地所有人，自得依法向原法院提起第三人異議
    之訴，前開補繳裁定係因抗告人之子收受，方致處理有所延
    誤云云；惟該補正裁定既已合法送達抗告人，且抗告人迄今
    尚未補繳裁判費，其仍執前詞，指摘原裁定不當，求予廢棄
    ，自無理由，應予駁回。至抗告意旨其餘主張，核屬本案訴
    訟實體爭執事項，本件抗告人起訴既未具備法定程式，而不
    合法，應予駁回，本院自無予以審究之必要，附此敘明。
四、據上論結，本件抗告為無理由，依民事訴訟法第492條 、第
    95條、第78條，裁定如主文。
中    華    民    國    97    年    12    月    10    日
                  民事第二庭    審判長法  官  邱森樟
                                      法  官  蔡秉宸
                                      法  官  翁芳靜
以上正本係照原本作成。
不得再抗告。
                                      書記官  陳桂芬
中    華    民    國    97    年    12    月    10    日
                                                      Ａ


司法院資訊處製作；財團法人民間司法改革基金會備份。
